【裁判字號】    90,交聲,26
【裁判日期】    900604
【裁判案由】    聲明異議
【裁判全文】
臺灣臺東地方法院交通事件裁定                        九十年度交聲字第二六號
    原處分機關  交通部公路局高雄區監理所臺東監理站
    受處分人
    即異議人  甲○○
右列異議人因違反道路交通管理處罰條例案件，對於交通部公路局高雄區監理所臺東
監理站所為之處分（原處分案號：東監違字第裁８１─ＺＤ0000000號），聲
明異議，本院裁定如左：
    主  文
異議駁回。
    理  由
一、汽車顏色、型式、輪胎隻數及尺寸、燃料種類、座位、噸位、引擎、車架、車身
    、使用性質及汽車所有人名稱、地址等如有變更，均應向公路監理機關辦理登記
    ，為道路交通安全規則第二十三條第一項所明定；又車輛所有人地址變更，不向
    公路監理機關辦理變更登記者，係違反道路交通安全規則第二十三條規定，應依
    道路交通管理處罰條例第十六條第一項規定處罰，其目的在確保公路監理機關對
    車輛動態之掌握，以保障車輛所有人權益。如車輛所有人現址遷移未向監理機關
    申辦變更，致違規案件無法寄交本人，自屬有可歸責於車輛所有人之事由，主管
    機關於違規人逾期仍未到案時，仍可加以裁處，交通部民國七十四年十一月八日
    交路（七四）字第二四七八九號函釋意旨可資參照。
二、本件受處分人即異議人甲○○於八十九年十二月十七日上午十一時四十八分許，
    駕駛車號Ｐ五─七二○九號小客車，於國道一號高速公路二百七十六公里南向經
    以雷達測速器逕行舉發違規超速，並以受處分人有違反道路交通管理處罰條例第
    三十三條第一項之行為於九十年一月十二日掣單舉發，嗣將舉發違反道路交通管
    理事件通知單以郵寄方式送達受處分人，因受處分人原住址臺東縣臺東市○○路
    ○段五九巷一五八弄四五號而於八十八年四月一日改編為臺東縣臺東市○○○路
    二九六號，致舉發違反道路交通管理事件通知單無法送達。嗣經舉發單位將舉發
    違反道路交通管理事件通知單於九十年三月三十日完成公示送達程序，因已逾二
    十日，受處分人未於應到案日期前自行到案，原處分機關乃依道路交通管理處罰
    條例第三十三條第一項規定及違反道路交通管理事件統一裁罰標準及處理細則第
    四十四條第一項、高速公路交通管制規則第三項之規定，依受處分人違反行為法
    定罰鍰最高額，逕行裁處受處分人罰鍰新臺幣（下同）六千元。
三、受處分人經傳喚未到，受處分人之代理人則辯稱：受處分人有至監理站辦理變更
    住址云云。然查：右開違規事實，有違反道路交通管理事件通知單在卷為憑，受
    處分人違規行為，堪以認定；且受處分人之住址已由臺東縣臺東市○○路○段五
    九巷一五八弄四五號更為臺東縣臺東市○○○路二九六號，此有臺東縣臺東市戶
    政事務所九十年五月二十八日東市戶字第二○九一號函附戶籍謄本及法務部戶役
    政連結作業系統電腦查詢資料在卷可考，而上開車號Ｐ五─七二○九號小客車車
    籍資料戶籍地仍為臺東縣臺東市○○路○段五九巷一五八弄四五號，並未有何更
    動之情，此亦有交通部公路局高雄區監理所臺東監理站九十年五月三十一日（九
    ○）東監字第九○○五八○三號函附車籍異動歷史報表、公示送達公告影本在卷
    可稽，受處分人更改新址依道路交通安全規則第二十三條規定，應向公路監理機
    關辦理變更登記，受處分人迄今仍未辦理變更登記，右開舉發違反道路交通管理
    事件通知單依車籍資料所載車主戶籍地而無法寄達於受處分人，自屬有可歸責於
    受處分人之事由，舉發單位因受處分人遷移新址不明依違反道路交通管理事件統
    一裁罰標準及處理細則第五條送達之規定而為公示送達，於法自屬有據。從而，
    受處分人所辯，委無可採，本件事證明確，應依法裁處。
四、綜上所述，受處分人確有於右開時、地超速之行為，因受處分人未依限自行到案
    ，原處分機關乃依道路交通管理處罰條例第三十三條第一項規定、違反道路交通
    管理事件統一裁罰標準及處理細則第四十四條第一項、高速公路交通管制規則第
    三項之規定裁處受處分人罰鍰六千元，核無違誤，本件受處分人之異議為無理由
    ，自應將其異議駁回。
據上論斷，應依道路交通案件處理辦法第十九條，裁定如主文。
中      華      民      國      九十      年      六      月      四    日
                                  臺灣臺東地方法院交通法庭
                                          法  官  范智達
右正本證明與原本無異
如不服本裁定應於送達後五日內向本院提出抗告狀
                                          書記官  賴淑芬
中      華      民      國      九十      年      六      月      五    日


司法院資訊處製作；財團法人民間司法改革基金會備份。
